【裁判字號】    91,訴,483
【裁判日期】    920122
【裁判案由】    竊盜
【裁判全文】
臺灣基隆地方法院刑事判決                          九十一年度訴字第四八三號
    公  訴  人  臺灣基隆地方法院檢察署檢察官
    被      告  甲○○
右列被告因竊盜案件，經檢察官提起公訴（九十一年度偵字第二九一九號、第三０五
七號）及移送併案審理（臺灣桃園地方法院檢察署九十一年度偵字第一六０七七號）
，本院判決如左：
    主  文
甲○○連續踰越安全設備，於夜間侵入住宅竊盜，處有期徒刑壹年；扣案之鑰匙壹串
沒收。
    事  實
一、甲○○基於意圖為自己不法所有之竊盜概括犯意，連續為下列之犯行：
（一）九十一年七月二十七日下午十一時許 (起訴書誤載為九十一年七月二十八日凌
      晨)，趁戊○○出國旅遊無人看管注意之際，侵入基隆市○○路五十五巷九十
      八號公寓樓梯間，再踰越樓梯間窗戶之安全設備，跳入該公寓九十八號五樓（
      起訴書誤載為三樓）戊○○住宅之陽台，再由陽台落地門侵入戊○○之住宅，
 徒手竊得戊○○所有摩托羅拉手機一支、ＤＶＤ放影機一台、手提錄音機一台
      及金戒指一枚、金項鍊一條，隨後並至地下室竊得戊○○所有車號ＹＷ─六四
      六八號汽車一部，供己代步之用，並即住在其內。嗣於同年八月三日十一時四
      十分許（起訴書誤載為八月四日凌晨），甲○○在上揭戊○○住宅內觀看電視
      ，適戊○○自國外返家，發現住宅大門遭反鎖，且屋內有聲響，經報警當埸查
      獲。
（二）九十一年八月十二日凌晨一時三十分許，在基隆市○○路一四四號前（起訴書
      誤載為深溪路五十五巷九十八號三樓住宅），見董家菁所有；交由丙○○使用
      之車號ＱＷＭ（起訴書誤載為ＤＹＹ）─三八二號機車停放該處，無人看管注
      意之際，以其所有之鑰匙竊得該機車，供己代步之用，旋於同日凌晨二時許，
      為警在基隆市○○路一五九號前查獲，並扣得其所有供竊盜用之鑰匙一串。
（三）九十一年八月二十四日下午十一時許，甲○○利用任職之海盛汽車修理廠老闆
      丁○○委其關閉該修廠辦公室後門之機會，侵入夜間無人所在之海盛汽車修理
      廠，徒手竊得丁○○所有之摩托羅拉手機一支及新台幣（下同）四百元，得手
      後欲離開之際，見洪陳素真所有；供乙○○使用之車號五Ｕ─三一八五號自用
      小客車停放廠內鑰匙未取下，復承前犯意竊取該車，得手後供己代步之用，嗣
      於九十一年八月二十六日上午二時許，丁○○在基隆市○○路萬家福大賣場停
      車場，發現甲○○駕駛該車而當場將其逮捕，並報告桃園縣警察局桃園分局龍
      安派出所，始悉上情。
二、案經基隆市警察局第二局報告臺灣基隆地方法院檢察署檢察官偵查起訴及移送併
    辦。
    理  由
一、訊據被告甲○○坦承於右揭時、地連續竊盜之事實，核與被害人即戊○○、丙○○、丁○○、乙○○指陳相符，有各該筆錄在卷可稽，復有被害人領回失竊物品
    之贓物認領保管收據三紙、相片二張、車籍作業系統查詢認可資料二紙附卷可稽
    ，並有鑰匙一串扣案，足認被告之自白與事實相符。本件事證明確，被告之犯行
    洵堪認定，應依法論科。
二、按窗戶依社會一般通念與門扇性質相似而同具防盜效用之設備，查被告甲○○踰
    越事實欄一（一）所載之樓梯間窗戶，侵入被害人戊○○之住宅竊盜，核其所為
    係犯刑法第三百二十一條第一款、第二款之踰越安全設備，於夜間侵入住宅竊盜
    罪；被告徒手竊得事實欄一（二）之機車，核係犯刑法第三百二十條第一項之普
    通竊盜罪；再犯罪事實欄一 (三) 部分，查海盛修車廠非住宅且於夜間無人在內
    居住之事實，已據該廠負責人丁○○到庭結證無訛，被告於夜間侵入該修車廠徒
    手竊取現金及照像機，核其所為係犯刑法第三百二十條第一項之普通竊盜罪，公
    訴人認被告此部分犯行係犯刑法第三百二十一條第一項第一款之於夜間侵入住宅
    或有人居住之建築物竊盜罪，容有未洽，此部分起訴法條應予變更；再被告徒手
    竊取洪陳素真所有供乙○○使用之小客車，核其所為係犯刑法第三百二十條第一
    項之普通竊盜罪。被告所犯上開一次加重竊盜罪、三次普通竊盜罪，時間緊接，
    手段相似，所犯基本構成要件事實同一，顯係基於概括犯意為之，應依連續犯之
    規定，以一踰越安全設備，於夜間侵入住宅加重竊盜罪處斷，並加重其刑。又公
    訴人雖僅就事實欄一（一）、（二）之犯行提起公訴，然事實欄一（三）部分有
    如前述連續犯之裁判上一罪關係，自亦為起訴效力所及，本院自得依法併予審理
    。爰審酌被告於為警查獲竊盜犯行後，仍不知警愓，一再犯竊盜罪，藐視法紀情
    節嚴重，且於夜間侵入住宅行竊，危害社會秩序非輕，並所竊得財物之價值，犯
    後尚知坦承犯行等一切情狀，量處如主文所示之刑。扣案之鑰匙一串，為被告所
    有供竊盜所用，業據被告供明在卷，爰依法宣告沒收。
三、公訴意旨另以被告於九十一年七月二十七日下午十一時，竊得如犯罪事實欄一（
    一）戊○○之財物後，繼於同年八月三日下午十一時四十分許，再度前往戊○○
    住宅行竊，甫著手適戊○○返宅發現報警查獲始未得逞，因認被告另涉犯刑法第
    三百二十一條第二項、第一項第一款、第二款之加重竊盜未遂罪嫌。訊據被告堅
    決否認此部分犯行，辯稱係自九十一年七月二十七日下午十一時侵入戊○○住宅
    後即住在該處，同年八月三日下午十一時許為警查獲當日並未在上宅翻找財物，
    係因觀看電視發出聲響，始為戊○○發覺等語。經查：被告所辯核與戊○○所陳
    相符，且戊○○亦未目睹被告翻找財物等情，有戊○○之警訊筆錄在卷可按，被
    告所辯尚堪採信。此外復查無其他積極證據足證被告有公訴人所指此部分之犯行
    ，惟公訴意旨認此部分與前揭論罪科刑之部分有連續犯之裁判上一罪關係，爰不
    另為無罪之諭知，附此敘明。
據上論斷，應依刑事訴訟法第二百九十九條第一項、第三百條，刑法第五十六條、第
三百二十一條第一項第一款、第二款、第三十八條第一項第二款，判決如主文。
本案經檢察官熊南彰到庭執行職務。
中      華      民      國    九十二      年    一    月    二十二      日
                                臺灣基隆地方法院刑事第二庭
                                    審判長法  官  邱 志 平
                                          法  官  鄭 景 文
                                          法  官  劉 桂 金
右正本證明與原本無異。
對於本件判決如有不服，應於收受送達後十日內，向本院提出上訴書狀，上訴於臺灣
高等法院，並按他造當事人之人數附具繕本。
                                          書記官  陳 玲 誼
中      華      民      國    九十二      年    一    月    二十四      日
附錄論罪法條
刑法第三百二十一條第一項：
犯竊盜罪而有左列情形之一者，處六月以上、五年以下有期徒刑：
一  於夜間侵入住宅或有人居住之建築物、船艦或隱匿其內而犯之者。
二  毀越門扇、牆垣或其他安全設備而犯之者。
三  攜帶兇器而犯之者。
四  結夥三人以上而犯之者。
五  乘火災、水災或其他災害之際而犯之者。
六  在車站或埠頭而犯之者。


司法院資訊處製作；財團法人民間司法改革基金會備份。
